【裁判字號】    99,抗,813
【裁判日期】    990607
【裁判案由】    聲明異議
【裁判全文】
臺灣高等法院民事裁定                   99年度抗字第813號
抗  告  人  丙○○
            戊○○
            丁○○
相  對  人  乙○○
            甲○○
            己○○
上列當事人間支付命令之聲明異議事件，對於中華民國99年4月
30日臺灣臺北地方法院99年度店事聲字第9號裁定提起抗告，本
院裁定如下：
    主  文
抗告駁回。
抗告費用新台幣壹仟元由抗告人負擔。
    理  由
一、本件抗告人（即債務人）於原法院聲明異議及本院抗告意旨
    ，略以：伊等向相對人（即債權人）借用新台幣（下同）
    300萬元，惟相對人竟利用伊等之急迫而超收佣金、代書費
    用及利息，詎其竟以不實訴求，向原法院聲請對伊等發支付
    命令，經原法院於民國99年3月9日核發99年度司促字第4242
    號支付命令（下稱系爭支付命令），伊曾對系爭支付命令提
    出異議，但因缺乏法律常識，以為異議期間須扣除假日，致
    遭原法院以伊等異議逾期，而於99年4月12日裁定駁回其異
    議，伊等對該裁定聲明異議，仍遭原法院於99年4月30日以
    99年度建事聲字第9號裁定駁回（下稱原裁定），爰提起抗
    告，求予廢棄原裁定等語。
二、按債務人對於支付命令之全部或一部，得於送達後20日之不
    變期間內，不附理由向發命令之法院提出異議。債務人於支
    付命令送達後，逾20日之不變期間，始提出異議者，法院應
    以裁定駁回之。民事訴訟法第516條第1項、第518條分別定
    有明文。查系爭支付命令已於99年3月18日送達抗告人，有
    送達證書可稽，並為抗告人所不爭執，而抗告人既在原法院
    所在地住居，此觀抗告人之戶籍謄本及其異議狀所載住所自
    明，並無民事訴訟法第162條所定扣除在途期間可言，則計
    至99年4月7日（週三，翌日亦未放假）即屆滿對系爭支付命
    令異議之20日不變期間，乃抗告人遲至99年4月9日始就系爭
    支付命令向原法院提出異議，顯已逾期，揆諸上開說明，原
    法院應以裁定駁回其異議。至抗告人所稱相對人利用其等之
    急迫而超收佣金、代書費用與利息，及相對人之主張不實等
    節，核屬實體法上之爭執事項，非本件抗告程序所得審究，
    附此敘明。
三、從而，原法院以抗告人對系爭支付命令提出之異議，已逾法
    定期間為由，予以裁定駁回，原裁定並予維持，核無違誤。
    抗告意旨指摘原裁定不當，求予廢棄，為無理由。爰裁定如
    主文。
中    華    民    國    99    年    6     月    7     日
                    民事第十七庭
                        審判長法  官  藍文祥
                              法  官  陳麗芬
                              法  官  張競文
正本係照原本作成。
本裁定除以適用法規顯有錯誤為理由外，不得再抗告。如提起再
抗告，應於收受後10日內委任律師為代理人向本院提出再抗告狀
。並繳納再抗告費新台幣１千元。
中    華    民    國    99    年    6     月    7     日
                              書記官  章大富

司法院資訊處製作；財團法人民間司法改革基金會備份。
